Inventaris van het archief van de familie Teding van Berkhout, 1578-1994 (-2015)
Nationaal Archief, Den Haag
- Stukken betreffende personen en goederen, I
  - Personen., A
    - Het geslacht Teding van Berkhout., a
      - Mr. Nicolaas Zacharias Tedingh van Berckhout 1681-1743., 19
        - Persoonlijke stukken.
          - Akte van benoeming door het Zeven getal van mr. Nicolaas Tedingh van Berckhout tot raadpensionaris, extract uit de notulen van de Illustre vergadering van het Zeven getal betreffende deze benoeming met instructie als zodanig., 1729; 290; 1 charter en 1 stuk
          - Uitnodiging van C.L. van Wassenaer voor mr. Nicolaas Tedingh van Berckhout tot het bijwonen van een vergadering van 't Illustre Zevental., 1730; 291; 1 stuk
          - Stukken betreffende de begrafenis van mr. Nicolaas Tedingh van Berckhout., 1743; 292; 1 omslag
        - Zakelijke stukken.
          - Bewijs van overdracht van goederen door mr. Pieter Tedingh van Berckhout aan zijn zoon mr. Nicolaas Tedingh van Berckhout., 1713; 293; 1 stuk
          - Akten van overdracht door mr. Nicolaas Tedingh van Berckhout aan zijn broer mr. Pieter Tedingh van Berckhout van twee obligaties ten laste van de Staten van Holland., 1721; 294; 2 stukken
          - Akte van overdracht door Hillegonda Langerbeen aan mr. Coenraad Ruijsch van een obligatie ten laste van de Staten van Holland 1725, met retroacta 1663-1709, notariëel afschrift, welke obligatie naderhand in het bezit was van mr. Nicolaas Tedingh van Berckhout., 1663-1709, 1725; 295; 1 stuk
          - Akte van overdracht door mr. Cornelis van Dorp aan mr. Nicolaas Tedingh van Berckhout van twee obligaties ten laste van de Staten van Holland, 1730, met retroacta, 1720-1730, notarieel afschrift, en een brief van Van Dorp, 1730, 296; 2 stukken
          - Rekeningen en kwitanties van mr. Nicolaas Tedingh van Berckhout., 1729-1730; 297; 1 omslag
          - Aantekeningen betreffende obligaties van mr. Nicolaas Tedingh van Berckhout., 1730 en z.j.; 298; 1 omslag
          - Stukken betreffende de afwikkeling van de nalatenschap van mr. Nicolaas Tedingh van Berckhout, waarbij een stuk betreffende de afwikkeling van de nalatenschap van Coenraad Ruijsch., 1743-1744; 299; 1 pak
      - Mr. Pieter Tedingh van Berckhout 1688-1729 en Johanna Susanna Gijs 1688-1717., 20
        Mr. Pieter Tedingh van Berckhout, geb. Delft 6 febr., ged. aldaar (O.k.) 8 febr. 1688, student te Leiden, griffier 1727-† en regent van het Elisabeth gasthuis 1711-1727 aldaar, secretaris van de vierschaar der akademie, † Leiden 13 juli 1729, begr. Delft (N.k.), tr. Voorschoten 30 sept. 1710 Johanna Susanna Gijs, geb. Leiden 5 juni 1688, † aldaar 30 maart 1717, begr. Delft (N.k.), dr. van mr. Johan Gijs en Susanna Zoute
        - Persoonlijke stukken.
          - Extract uit het doopregister van de Oude kerk te Delft betreffende de doop van Pieter Teding van Berkhout in 1688., 1815; 300; 1 stuk
          - Disputatio juridica inauguralis De tutela dativa, academisch proefschrift van Petrus Teding à Berkhout, Leiden, gedrukt., 1709; 301; 1 katern
          - Notarieel testament van mr. Pieter Teding Berkhout en Johanna Susanna Gijs, 1710, notarieel uittreksel, 1729, 1710, 1729; 302; 1 stuk
          - Notariële akte van aanstelling door mr. Pieter Tedingh van Berckhout van mr. Pieter Gijs, mr. Paulus en mr. Nicolaas Tedingh van Berckhout als voogden over zijn kinderen, met akte van goedkeuring hiervan door de weeskamer van Leiden., 1729; 303; 1 stuk
        - Zakelijke stukken.
          - Stukken betreffende de afwikkeling der nalatenschap van Louijsa Catrijna Caauw., 1710; 304; 2 stukken
          - Staat van aanbreng van de door mr. Pieter Tedingh van Berckhout aangebrachte goederen., 1710; 305; 1 stuk
          - Akten van overdracht door Govert Spondt, gevolmachtigde van zijn broer Maarten Spondt, Nicolaas Roselles, Pieter Pergerrits en Wilhelmus Velse en Maria Bon, echtelieden, aan de voogden der kinderen van mr. Pieter Tedingh van Berckhout van obligaties ten laste van de Staten van Holland, 1729, met retroacta, 1696-1729, 1629-1729; 306; 5 stukken
          - Stukken betreffende de afwikkeling van de nalatenschap van mr. Pieter Tedingh van Berckhout., 1733-1738; 307; 4 stukken
          - Stukken betreffende de administratie door hun voogden van de goederen van Pieter, Jan, Coenraad en Susanna Maria Teding van Berkhout., 1733-1736; 308; 3 stukken
      - Mr. Pieter Teding van Berkhout 1711-1744 en Glaudina van Roijen 1712-1785., 21
        Mr. Pieter Teding van Berkhout, geb. Leiden 13 juli, ged. aldaar (P.k.) 15 juli 1711, student te Leiden 9 maart 1724, secretaris van Stompwijk, Wilsveen, Leidschendam en Tedingerbroek 1733-†, kerkmeester 1735, commissaris van de bank van lening en veertigraad 1740 te Leiden, † aldaar 31 maart 1744, tr. Leiden 23 febr. 1734 Glaudina van Roijen, geb. aldaar 10 jan. 1712, † Leiden 2 dec. 1785, dr. van mr. Johan van Roijen, advocaat voor het Hof van Holland, hoofdman der schutterij, raad en secretaris van curatoren der akademie te Leiden, en Cornelia van Groenendijck
        - Correspondentie.
          - Mr. Jan Teding van Berkhout te Landrecy, Lyon, Marseille, Livorno, Napels, Rome, Florence, Venetië, Verona, Milaan, Turijn, Genève, Lyon, Montpellier, Bordeaux, La Rochelle, Poitiers, Parijs, Londen, en Delft (ook aan mr. Coenraad Tedingh van Berckhout)., 1739-1744; 309; 1 omslag
          - Mr. Paulus Tedingh van Berckhout op Pasgeld., 1737; 310; 1 stuk
          - Pierre & Jaques Fesquet te Amsterdam., 1741; 311; 5 stukken
          - Cs. Gerlings te 's-Gravenhage., 1744; 312; 1 stuk
          - J. Hop te 's-Gravenhage., 1744; 313; 1 stuk
          - W. Maltzhahn te Dijon en 's-Gravenhage., 1739-1741; 314; 3 stukken
          - Cornelis van Roijen te Amsterdam., 1741; 315; 1 stuk
          - Bartholomeus van den Santheuvel te Amsterdam., 1739-1741; 316; 1 omslag
          - Anth. en Pieter Terwen en Joris de Raven te Rotterdam., 1741; 317; 3 stukken
        - Persoonlijke stukken.
          - Op het schielyk afsterven van mr. Pieter Tedingh van Berkhout, gedicht door Jan Wandelaar, gedrukt., 1744; 318; 1 stuk
        - Stukken betreffende maatschappelijke functies.
          - Commissie van de magistraat van Leiden voor mr. Pieter Teding van Berkhout als secretaris van Stompwijk, Wilsveen, Leidschendam ten Tedingenbroek, 1730, met verlengingen, 1733-1742, 1730, 1733-1742; 319; 1 stuk
          - Verzoek aan mr. Pieter Teding van Berkhout tot bijwoning van de verkiezing van burgemeesters en thesauriers van Leiden., 1741; 320; 1 stuk
        - Zakelijke stukken.
          - Staat van inventaris van de boedel van mr. Pieter Teding van Berkhout., 1745; 321; 1 stuk
          - Notariële liquidatie van de nalatenschap van Glaudina van Roijen., 1786; 322; 1 stuk
      - Mr. Jan Teding van Berkhout 1713-1765 en Cornelia Hillegonda van Schuylenburch 1723-1765., 22
        Mr. Jan Teding van Berkhout, geb. Leiden 17 jan., ged. aldaar (Marck.) 18 jan. 1713, student te Leiden 24 sept. 1725, edelman van de extraordinaris envoyé naar Napels 1738-1739, veertigraad 1742, havenmeester 1744-1746, ontvanger der Poortlanden, weesmeester 1747-1748, schepen 1750 en burgemeester 1763 te Delft, gecommitteerde raad, gecommitteerde ter Rekenkamer van Holland 1764, bewindhebber der Oostindische compagnie ter kamer Delft 1755, directeur 1757-† en administrateur 1766 van het pieuse fonds van Maria Duyst, genaamd de Kist van Beresteyn, † Rijswijk, h. Pasgeld 2 okt., begr. Delft (N.k.) 8 okt. 1766, tr. 's-Gravenhage 22 aug. 1742 Cornelia Hillegonda van Schuylenburch, geb. aldaar 5 nov. 1723, † Rijswijk, h. Pasgeld 15 juli, begr. Delft (N.k.) 20 juli 1765, dr. van mr. Willem Hendrik van Schuylenburch en Aletta Johanna des H.R. Rijksgravin van Heemskerck
        - Correspondentie.
          - Cornelis van Aerssen op Rhijnlust en te Leiden., 1739-1740; 323; 2 stukken
          - Mr. Coenraad Teding van Berkhout, Johanna Elisabeth van der Dussen en Susanna Maria Teding van Berkhout te Leiden., 1739-1741; 324; 1 omslag
          - Mr. Paulus Tedingh van Berckhout op Pasgeld en te Amsterdam en Leiden., 1739-1741; 325; 1 omslag
          - Mr. Pieter Teding van Berkhout en Glaudina van Roijen te Leiden en op Meerburgh., 1739-1741; 326; 1 omslag
          - Susanna Maria Teding van Berkhout te Delft en Leiden., 1739-1741; 327; 1 omslag
          - M.M. Bethman te Bordeaux., 1740; 328; 1 stuk
          - Du Cange te Padua en Venetië., 1740; 329; 2 stukken
          - Jo. Clephane te Lyon., 1740; 330; 1 stuk
          - Couderc te Parijs., 1741; 331; 2 stukken
          - Adam Philip van der Duyn en G. Schepers te 's-Gravenhage en op Hofvliet., 1739; 332; 2 stukken
          - A.S. van der Duyn te 's-Gravenhage., 1741; 333; 1 stuk
          - Mr. Jan Egidius van Egmond van de Nyenburg te Napels., 1739; 334; 2 stukken
          - George Flint te Parijs., 1741; 335; 1 stuk
          - Giuseppe Guavinoni te Rome., 1740; 336; 2 stukken
          - Jb. Hooft te Amsterdam., 1740; 337; 1 stuk
          - Mr. C. van der Hoop te 's-Gravenhage en Amsterdam., 1741-1765; 338; 4 stukken
          - J. Hop te 's-Gravenhage., 1740-1741; 339; 3 stukken
          - Theodore Jacobsen te Londen., 1741; 340; 1 stuk
          - J.K. te Londen., 1740; 341; 1 stuk
          - Lambert te Parijs., 1741; 342; 3 stukken
          - S. Luchtmans te Leiden aan Pagliavini les fils, boekhandelaren te Rome., 1740; 343; 1 stuk
          - W. Maltzhahn te Napels, Parijs, Leiden en 's-Gravenhage., 1740; 344; 1 omslag
          - P.A. van der Parra, directeur-generaal, later gouverneur-generaal van Oost-Indië., 1761-1763; 345; 2 stukken
          - Hogguer Scherer, Salomée Scherer en S. Horutener te Lyon., 1739-1741; 346; 3 stukken
          - Gasp. Scherer te Lyon., 1739-1741; 347; 2 stukken
          - Le Vraij te Leiden., 1741; 348; 1 stuk
          - J. Williams te Parijs., 1740 en z.j.; 349; 2 stukken
        - Persoonlijke stukken.
          - Extract uit Het doopregister van de Marekerk te Leiden betreffende de doop van Jan Teding van Berkhout in 1713., 1815; 350; 1 stuk
          - Uitnodiging van de Hoofden van de Beroemde Alphense roey Party voor Jan Teding van Berkhout., 1737; 351; 1 stuk
          - Verslag van een uitstapje naar Breda van mr. Jan Teding van Berkhout, met aantekeningen omtrent buitenplaatsen aan de Vecht, de laatste, 1738; 352; 1 stuk
          - Dagboek van mr. Jan Teding van Berkhout van een reis naar Frankrijk, Italië, Frankrijk en Engeland, gedeeltelijk als edelman in het gevolg van de buitengewoon en gevolmachtigd gezant mr. Jan Egidius van Egmond van de Nyeburg, 1739-1741; 353; 1 omslag
            De pagina's 195-210, 227-252, 261-280 en 297-308 ontbreken.
          - "Dialogues entre absents", brieven gewisseld tussen mr. Paulus Tedingh van Berckhout en mr. Jan Teding van Berkhout tijdens de reis van laatstgenoemde naar Italië, 1739-1741; 354; 1 omslag
            Dialoog 7 ontbreekt.
          - Aantekeningen betreffende verschillende onderwerpen van mr. Jan Teding van Berkhout tijdens diens reis naar Italië., 1739-1741; 355; 1 omslag
          - Notities betreffende goederen, door mr. Jan Teding van Berkhout medegenomen op zijn reis naar Italië., 1739; 356; 1 stuk
          - A l'occasion du heureuse arrivée à Florence de Monsieur le baron Bakhaut, twee sonnetten., 1740; 357; 1 katern
          - Lijst van Italiaanse gravures, toebehorend aan mr. Jan Teding van Berkhout., z.j.; 358; 1 stuk
          - Notariële akte van huwelijkse voorwaarden van mr. Jan Teding van Berkhout en Cornelia Hillegonda van Schuylenburch, met staten van door hen aangebrachte goederen., 1742-1746; 359; 4 stukken
          - Heilwens op het huwelijk van de heer (mr. Jan) T(eding) van Berkhoudt en mejuffrouw C(ornelia) H(illegonda) van Schuilenburch, gedicht van Johannes van Ameronge., 1742; 360; 1 katern
          - Notariëel testament van mr. Johan Teding van Berckhout en Cornelia Hillegonda van Schuylenburch, notariëel afschrift en uittreksel., 1768; 361; 2 stukken
          - Aan Willem Hendrik Teding van Berkhout bij het smertelijk overlijden van mr. Jan Teding van Berkhout, gedicht van H.V.W., gedrukt., 1766; 362; 1 katern
        - Stukken betreffende maatschappelijke functies.
          - Aantekeningen betreffende de Oostindische Compagnie sedert 1669, voortgezet tot 1779, 1669-1779; 363; 1 omslag
          - Lijst van bewindhebbers der Oostindische Compagnie ter kamer Delft., 1602-1764; 364; 1 stuk
          - Resolutie van de Staten-Generaal betreffende de Oostindische Compagnie, gedrukt., 1749; 365; 1 katern
          - Beschrijvingsbrief van Heren XVII van de Oostindische Compagnie aan de kamer Delft en commissie voor mr. Jan Teding van Berkhout om aan de vergadering te Middelburg deel te nemen., 1760; 366; 1 stuk
          - Notulen van de vergadering der Oostindische Compagnie ter kamer Delft., 1761, 1765; 367; 3 stukken
        - Zakelijke stukken.
          - Tweede liquidatie van het beheer door de voogden van de goederen van mr. Jan Teding van Berkhout., 1736-1738; 368; 2 stukken
          - Staat en begroting van de boedel van mr. Jan Teding van Berkhout en Cornelia Hillegonda van Schuylenburch, naar aanleiding van het heffen van de 50ste penning., 1747; 369; 1 stuk
          - Staat van effecten toekomend aan Cornelia Hillegonda van Schuylenburch uit de nalatenschap van haar moeder Alletta Johanna van Heemskerck., 1752; 370; 1 stuk
          - Stukken betreffende het accoord en de afrekening tussen de erfgenamen van Clara Velters, gehuwd 1ste met Laurentius Huyssen en 2de met David van Reigersberge, heer van Gapinge, waaronder mr. Johan, Susanna Marie en Coenraadt Theding van Berkhout., 1757-1762; 371; 1 omslag
          - Notarieel testament van mr. Pieter Gijs en Maria van den Bergh,1756, notariële afschriften, 1759, 1756, 1759; 372; 2 stukken
          - Notariële akten van inschrijving in het grootboek van het geconsolideerde kapitaal van de Bank van Engeland ten name van mr. Jan Teding van Berkhout, met stukken betreffende de rente, 1766 en aantekeningen van mr. Jan Teding van Berkhout betreffende aandelen van de Oostindische Compagnie en obligaties ten laste van de Bank van Engeland, 1758-1765, met aantekeningen betreffende het vermogen van zijn kleinzoon jhr. mr. Jan Teding van Berkhout, z.j., 1758-1766 en z.j.; 373; 4 stukken
          - Notariële akten van décharge door mr. Willem Hendrick van Schuylenburch van zijn voogden, onder wie mr. Jan van Berkhout, wegens het beheer van zijn vaderlijk en grootvaderlijk goed., 1762; 374; 2 stukken
          - Inventaris van de boedel en goederen, nagelaten door mr. Jan Teding van Berkhout., 1767; 375; 1 stuk
          - Rekeningen van de voogden en de minderjarige kinderen van mr. Jan Teding van Berkhout en Cornelia Hillegonda van Schuylenburch, 1767-1769, met kwitantie, 1772, 1767-1769, 1772; 376; 3 stukken
      - Mr. Coenraad Teding van Berkhout 1714-1770, Johanna Elisabeth van der Dussen 1711-1740, Gerardina Vallensis 1715-1746 en Johanna van Almonde 1713-1784., 23
        Mr. Coenraad Teding van Berkhout, geb. Leiden 18 mei, ged. aldaar (H.k.) 20 mei 1714, jur. student te Leiden 20 sept. 1728, kapitein der burgerij 1737-1742, veertigraad 1746, schepen 1752, 1753, 1755, 1762, burgemeester 1763, 1769, vroedschap 1754, 1757-1761, 1764-1768, royeermeester 1763, commissaris der gemene lands middelen 1762 en weesmeester 1749-1752, 1754, 1761 te Leiden, gecommitteerde ter Rekenkamer van Holland 1758-1761, gecommitteerde raad 1765-1768, † Leiden 12 maart 1770, begr. aldaar (H.k.), tr. 1e Leiden 18 nov. 1738 Johanna Elisabeth van der Dussen, geb. Delft 2 sept. 1711, † Leiden 6 maart 1740, begr. aldaar (P.k.), dr. van mr. Pieter van der Dussen Nicolaasz. en Dina de Bije Jansdr.; tr. 2e Delft 27 febr. 1742 Gerardina Vallensis, ged. 's-Gravenhage 24 febr. 1715, † Leiden 24 jan.1746, begr. aldaar (P.k.), dr. van mr. Gerard Vallensis Jacobsz., substituut-griffier bij de Hoge Raad van Holland, en Susanna Margaretha Blaauw; tr. 3e Leiden (P.k.) 27 jan.1756 Johanna van Almonde geb. Brielle 3 dec. 1713 † Leiden 26 sept. 1784, dr. van Willem van Almonde en Lucretia van der Poel, en weduwe van mr. Willem Adriaan van der Goes, ontvanger der gemene lands middelen over Leiden en Rijnland
        - Persoonlijke stukken.
          - Notarieel testament van mr. Coenraad Teding van Berkhout en Johanna van Almonde, 1756, notariële afschriften, 1770, 1756, 1770; 377; 2 stukken
          - Uittreksel, uit het begraafboek van de Hooglandse kerk te Leiden betreffende het begraven van mr. Coenraad Teding van Berckhout in 1770., 1779; 378; 1 stuk
        - Zakelijke stukken.
          - Notariële akte van inschrijving in het grootboek van het geconsolideerde kapitaal van de Bank van Engeland ten name van mr. Coenraad Teding van Berkhout, Jacob Gael, Jacob van Beymont en Coenraad le Leu de Wilhem., 1767; 379; 1 stuk
      - Susanna Maria Teding van Berkhout 1715-1779., 24
        Susanna Maria van Berkhout, geb. Leiden 8 aug., ged. aldaar (H.k.) 11 aug. 1715, † Delft 2 april, begr. aldaar (N.k.) 7 april 1779
        - Correspondentie.
          - Mr. Jan Teding van Berkhout te Lyon, Napels, Rome, Florence, Venetië, Turijn, Lyon, Bordeaux, Parijs en Londen., 1739-1741; 380; 1 omslag
        - Persoonlijke stukken.
          - Codicil van Susanna Maria Teding van Berkhout, 1771, notarieel afschrift, 1779, 1771, 1779; 381; 1 stuk
        - Zakelijke stukken.
          - Stukken betreffende het beheer door de voogden van de goederen van Susanna Maria van Teding van Berkhout., 1738-1741; 382; 3 stukken
          - Stukken betreffende de afwikkeling van de nalatenschap van Susanna Maria Teding van Berkhout., 1779; 383; 5 stukken
      - Mr. Willem Hendrik Teding van Berkhout 1745-1809, Maria Agatha van Kretschmar 1751-1798 en Sophie Guillemine Aillaud 1774-1850., 25
        Mr. Willem Hendrik Teding van Berkhout, geb. Delft 7 jan., ged. aldaar (O.k.) 10 jan. 1745, jur. student te Leiden 8 aug. 1763, veertigraad 1775-1788, havenmeester 1778-1780 en schepen 1782-1785 te Delft, achtman van Pijnacker, secretaris van de hoge vierschaar van Delfland, lid van de Nationale vergadering voor Delft 1796-1797, lid van het departementaal bestuur van de Delf 1798, burgemeester van Delft 1808, directeur 1767 en administrateur 1767-1771, 1781-1786, 1806-1809 van het pieuse fonds van Maria Duyst, genaamd de Kist van Beresteyn, † Rijswijk, h. Pasgeld 4 juni 1809, tr. 1e Haamstede 18 okt. 1768 Maria Agatha van Kretschmar, vrouwe van Noordscharwoude, geb. Delft 29 nov.1751, † Rijswijk, h. Pasgeld 27 okt. 1798, dr. van Jan Nicolaas Christiaan van Kretschmar en Maria Jacoba Mogge van Haamstede; tr. 2e Delft 17 maart 1800 Sophie Guillemine Aillaud, geb. 's-Gravenhage 21 april, ged. aldaar (Waalse k.) 24 april 1774, † Rijswijk, h. Pasgeld 3 okt. 1850, dr. van Pierre Aillaud, boekverkoper te 's-Gravenhage laatstelijk op de zaal 1772-1792, burger aldaar 1757, en Maria Elisabeth van Megen; zij hertr. Delft 28 juli 1813 mr. Pieter Willem van den Boogaart, geb. Delft 12 febr., ged. aldaar (N.k.) 15 febr. 1767, jur. student te Leiden 28 juni 1793, auditeur-militair, secretaris van het baljuwschap Rijswijk, regent van het meisjeshuis 1795, secretaris 1795-1811, diaken 1790, 1791, 1794, 1795 en ouderling 1798, 1799 van de Waalse gemeente te Delft, hoogheemsraad van Delfland 1817, † Rijswijk, h. Pasgeld 17 maart 1855, zn. van Paulus van den Boogaart, veertigraad en schepen te Delft, en Maria Elbregtina Bruiningh, en weduwnaar van Christina Wilhelmina van Beresteyn
        - Correspondentie.
          - Jhr. mr. Jan Teding van Berkhout te Haarlem., 1787; 384; 1 stuk
          - Mr. Willem Hendrik Teding van Berkhout te Breda, St. Nicola en Sluis., 1786-1792; 385; 4 stukken
          - H. van Castrop te 's-Gravenhage., 1797; 386; 1 stuk
          - H.F. Decourt, en namens hem J.G. Stoop, te Dordrecht., 1790-1798; 387; 1 omslag
          - Jacobus de Fouw te Haamstede., 1785; 388; 2 stukken
          - Johan Christian Frederik von Hügel te Hohen Asperg., 1796 en z.j.; 389; 3 stukken
          - Jan Laan te Vollenhove., 1805; 390; 1 stuk
          - Joh. van Leeuwen te Amsterdam., 1797-1798; 391; 5 stukken
          - Hendrik Muilman te Amsterdam., 1798 en z.j.; 392; 2 stukken
          - Susanna Cornelia Muilman van Haemsteede., 1798; 393; 1 stuk
          - J.L. Nierstrasz te Rotterdam., 1797; 394; 1 stuk
          - H. Verwey Mejan, G.A. Melort en W.J. Huygens te 's-Gravenhage (aan mr. Pieter Willem van den Boogaert te Delft)., 1821-1825; 395; 2 stukken
        - Persoonlijke stukken.
          - Uittreksel uit het doopregister van de Oude kerk te Delft betreffende de doop van Willem Henderik Teding van Berkhout in 1745., 1815; 396; 1 stuk
          - Oratio de Gloria eruditionis altrice, rede door Willem Teding van Berkhout gehouden op het gymnasium te Delft, gedrukt., 1763; 397; 1 katern
          - Dissertatio historico-juridica inauguralis Quaedam de jure viae publicae, academisch proefschrift van Wilhelmus Henricus Teding van Berkhout, Leiden, gedrukt., 1767; 398; 1 katern
            Slechts de pagina's 1-40 zijn aanwezig.
          - Verslag van een reisje naar Haamstede door mr. Willem Hendrik Teding van Berkhout., 1767; 399; 1 stuk
          - Verslag van een reisje naar Kleef door mr. Willem Hendrik Teding van Berkhout., z.j.; 400; 1 stuk
            incompleet
          - Verslag van een reisje naar Heusden, Breda en Antwerpen (?) door mr. Willem Hendrik Teding van Berkhout., z.j.; 401; 1 stuk
          - Gerechtelijke akte van huwelijkse voorwaarden van mr. Willem Hendrik Teding van Berkhout en Maria Agatha van Kretschmar, met staten der aangebrachte goederen., 1766; 402; 4 stukken
          - Gedichten ter gelegenheid van het huwelijk van mr. Willem Hendrik Teding van Berkhout en Maria Agatha van Kretschmar, door H. van Wijn, D. Keuzenkamp en Jan Locker., 1768; 403; 2 katernen en 1 stuk
            Het eerste gedrukt.
          - Notarieel testament van mr. Willem Hendrik Teding van Berkhout en Maria Agatha van Kretschmar, 1769 en codicil van laatstgenoemde, 1786, notariële afschriften, 1799., 1769, 1786, 1799; 404; 2 stukken
          - Inventaris van de goederen, nagelaten door Maria Catharina Stephani, overleden ten huize van mr. Willem Hendrik Teding van Berkhout te Dordrecht., 1794; 405; 1 stuk
          - Memorie betreffende het overlijden en begraven van Maria Agatha van Kretschmar door mr. Willem Hendrik van Berkhout., 1798; 406; 1 stuk
        - Stukken betreffende maatschappelijke functies.
          - Resoluties van de Staten van Holland, gedrukt., 1785-1786; 407; 1 omslag
          - Aantekeningen van mr. Willem Hendrik Teding van Berkhout betreffende "vrijheid, gelijkheid en broederschap"., z.j.; 408; 1 stuk
          - Stukken van mr. Willem Hendrik Teding van Berkhout als representant ter Nationale vergadering., 1795-1797; 409; 1 omslag
          - Dagverhaal van het verhandelde ter Nationale vergadering door mr. Willem Hendrik Teding van Berkhout., 1796-1797; 410; 1 deel
          - Rapport van mr. Willem Hendrik Teding van Berkhout betreffende de naar Nederland teruggekeerde officieren van het Wurttembergse regiment in dienst van de Oostindische Compagnie., 1796; 411; 1 omslag
          - Lijst van gepensionneerde officieren, door het Comité van het bondgenootschap te lande overgeleverd aan de Nationale vergadering, gedrukt., 1796; 412; 1 stuk
          - Rapport van J. Schuenman, seinwachter te Scheveningen, betreffende het uitvaren van de Hollandse vloot., 1797; 413; 1 stuk
          - Memorie van de charters en papieren, berust hebbende in het St. Aagten convent te Delft., 1771; 414; 1 stuk
        - Zakelijke stukken.
          - Stukken betreffende een proces tussen Hendrik Lijn en Jacob de Raad., 1769; 415; 4 stukken